---
title: "Praca domowa 3"
output:
  html_document: default
  word_document: default
  pdf_document: default
---

```{r, echo=FALSE, eval = FALSE}
library(DT)
library(plotly)
library(dplyr)
library(magrittr)
```

-   [Praca domowa](#praca-domowa)
-   [Analiza zależności](#analiza-zależności)
    -   [Szczegółowe oceny każdego sędziego](#szczegółowe-oceny-każdego-sędziego)
    -   [Wykres zależności](#wykres-zależności)

# Praca domowa {#praca-domowa}

Korzystając ze zbioru USJudgeRatings przygotuj dokument taki jak ten. Więcej informacji o zbiorze uzyskasz wpisując `?USJudgeRatings`.

# Analiza zależności {#analiza-zależności}

Przeanalizujemy zależność między **liczbą widzeń sędziów z adwokatami**, a oceną adwokatów **zasługiwania tych sędziów na pozostanie na stanowisku**.

## Szczegółowe oceny każdego sędziego {#szczegółowe-oceny-każdego-sędziego}

Tu np. warto zauważyć brak wyszukiwarki, ale nie jest to kluczowe do zaliczenia.

```{r, echo=FALSE, message = FALSE}
library(dplyr)

judges <- USJudgeRatings %>% tibble::rownames_to_column('Judge') %>%
  mutate('FL_CONT' = floor(CONT),
         'MEAN_RTEN') %>%
  select(c(1,2,14,13))

DT::datatable(judges,
              options = list(dom = 'ltp'),
              colnames = c('Sędzia',
                           'Średnia liczba kontaktów z adwokatami',
                           'Podłoga z liczby kontaktów',
                           'Zasługiwanie na pozostanie na stanowisku'))

```

## Wykres zależności {#wykres-zależności}

Poniżej znajduje się wykres zależnośći pomiędzy średnią liczbą widzeń sędziów z adwokatami (zaokrąglaną w dół za pomocą funckji `floor()`) a oceną przez tych adwokatów, czy sędzia zasługuje na pozostanie na stanowisku.

Warto zwrócić uwagę, że wykres jest zielony, są opisy osi oraz po najechaniu na słupek pojawia się tooltip, który w górnej linii **nie** zawiera domyślnych *nawiasów* z parametrami zaznaczonego słupka, np. *(1, 2)*

```{r, echo=FALSE, message = FALSE}
library(dplyr)
library(plotly)

judges <- USJudgeRatings %>% tibble::rownames_to_column('Judge') %>%
  mutate('FL_CONT' = floor(CONT),
         'MEAN_RTEN') %>%
  select(c(1,2,14,13))

judges %>% group_by(FL_CONT) %>%
  summarise('MEAN_RTEN' = mean(RTEN),
            n = n()) %>%
  
  plot_ly() %>%
  add_trace(
    x = ~FL_CONT,
    y = ~MEAN_RTEN,
    marker = list(color = 'darkgreen'),
    type = 'bar',
    hoverinfo = 'text',
    textposition = 'none',
    text = ~paste0('\nLiczba widzeń: ',FL_CONT,
                   '\nŚrednie zasługiwanie: ',round(MEAN_RTEN,2),
                   '\nLiczba sędziów w grupie: ', n)) %>%
  layout(
    xaxis = list(title = 'Liczba widzeń z adwokatami'),
    yaxis = list(title = 'Zasługiwanie na pozostanie na stanowisku'))

```
